【裁判字號】    95,易,714
【裁判日期】    951213
【裁判案由】    違反動物用藥品管理法
【裁判全文】
臺灣臺北地方法院刑事判決               95年度易字第714號
公  訴  人  臺灣臺北地方法院檢察署檢察官
被      告  甲○○
            惠頂企業有限公司（代表人甲○○）
上列被告因違反動物用藥品管理法案件，經檢察官聲請簡易判決
處刑（95年度偵字第2834號），經本院認為不應以簡易判決處刑
，而適用通常訴訟程序審理。茲因被告在準備程序為有罪陳述，
由本院合議庭裁定適用簡式審判程序審理，判決如下：
    主  文
甲○○輸入動物用禁藥，處有期徒刑參月，如易科罰金，以銀元
參佰元（即新台幣玖佰元）折算壹日。如附表所列之禁藥均沒收
銷燬之。
惠頂企業有限公司為法人，因代表人執行業務，犯輸入動物用禁
藥罪，科罰金銀元壹萬元（即新台幣參萬元）。
    事  實
一、甲○○係惠頂企業有限公司（下稱惠頂公司）之負責人，明
    知 Penicillin Gpotassium salt、Florfenicol、Ciproflo
    xacin Hydrochloride、Nitrofurazone及Furazllidone及
    SULFACLOZINE等6種藥品，均為動物用禁藥，未經主管機關
    核准不得擅自輸入，竟於民國93年10月18日未經核准即擅自
    輸入（種類、數量詳如附表）。嗣經財政部基隆關稅局查獲
    ，並經行政院農業委員會化驗結果，均經確認為動物用抗生
    素，屬於動物用藥品法規定之禁藥，始揭上情。
二、案經臺北市政府移送臺灣臺北地方法院檢察署檢察官偵查後
    聲請簡易判決處刑。
    理  由
一、證據名稱：
（一）惠頂公司93年11月4日進口報單3紙。
（二）臺北市政府建設局94年11月1日談話紀錄2紙。
（三）財政部基隆關稅局94年9月27日基普進字第0941025295 號
      函1紙、93年11月10日化驗報告3紙、95年7月27日基普進
      字第0951022486號函1紙、95年9月15日基普機字第095102
      8162號函1紙。
（四）行政院農業委員會動植物防疫檢疫局94年9月30日防檢一
      字第09414282845號函1紙、95年9月18日防檢一字第09501
      52289號函1紙。
（五）行政院農業委員會農業藥物毒物試驗所94年8月25日檢驗
      報告1紙。
（六）財政部95年7月28日台財訴字第09500370980號書函1紙。
（七）行政院農業委員會92年11月21日農授防字第0921473181
      號公告1紙。
二、論罪科刑理由：
（一）核被告甲○○所為，係違反動物用藥品管理法第33條第1
      項之罪。被告惠頂公司因其代表人即被告甲○○執行業務
      涉犯同罪名，應依同法第42條規定科以該法第33條第1項
      之罰金。
（二）按行為後法律有變更者，適用行為時之法律。但行為後之
      法律有利於行為人者，適用最有利於行為人之法律，修正
      後之刑法第2條第1項定有明文。被告甲○○於犯罪時之刑
      法第41條第1項前段規定：「犯最重本刑為5年以下有期徒
      刑以下之刑之罪，而受6個月以下有期徒刑或拘役之宣告
      ，因身體、教育、職業、家庭之關係或其他正當事由，執
      行顯有困難者，得以1元以上3元以下折算一日，易科罰金
      。」。而被告行為時之易科罰金折算標準，依修正前罰金
      罰鍰提高標準條例第2條前段（現已刪除）規定，就罰金
      原定數額提高為100倍折算1日。依上開說明，本件被告行
      為時之易科罰金折算標準，應以銀元300元折算1日，經折
      算為新臺幣後，即應以新臺幣900元折算為1日。95年7月1
      日修正公布施行之刑法第41條第1項前段則規定：「犯最
      重本刑為5年以下有期徒刑以下之刑之罪，而受6個月以下
      有期徒刑或拘役之宣告者，得以新臺幣1千元、2千元或3
      千元折算1日，易科罰金」。比較修正前後之易科罰金折
      算標準，以95年7月1日修正公布施行前之規定，較有利於
      被告，從而，被告甲○○既經本院判處有期徒刑，即應依
      刑法第2條第1項但書，適用修正前刑法第41條第1項前段
      規定，併諭知易科罰金折算標準。
（三）聲請簡易判決處刑書雖僅列如附表所示之前5種藥品名稱
      ，然查，附表所列第6種之SULFACLOZINE(4)（磺胺類廣效
      性抗生素），經行政院農業委員會動植物防疫檢疫局以95
      年9月18日防檢一字第0950152289號函釋，因未經核准即
      擅自輸入，同為動物用藥品管理法第5條第2款所規定之「
      動物用禁藥」，有該函附卷可稽。是該部分雖未據起訴，
      然既經同案查獲，且與起訴部分有事實上一罪關係，僅為
      犯罪事實之擴張，自為起訴效力所及，本院應併予審理，
      附此敘明。
（四）審酌所輸入動物用藥品之數量及被告甲○○犯後業已坦認
      犯行等一切情狀，分別就被告甲○○及法人惠頂公司量處
      如主文所示之刑，並就被告甲○○所處之有期徒刑，諭知
      易科罰金折算標準，以示懲戒。
（五）附表所示之禁藥，經核均屬動物用禁藥，應依動物用藥品
      管理法第43條第1項規定，併予宣告沒收銷燬之。
三、應適用之法條：
（一）刑事訴訟法第452條、第273條之1第1項，第299條第1項前
      段。
（二）動物用藥品管理法第33條第1項、第42條、第43條第1項。
（三）刑法第2條第1項但書、第11條前段、第41條第1項前段、
      第38條第1項第1款。
（四）罰金罰鍰提高標準條例第2條、(四)現行法規所定貨幣單位
      折算新台幣條例第2條。
四、本判決依刑事訴訟法第310條之2、第454條第1項，僅記載當
    事人欄、主文、犯罪事實、證據名稱以及應適用之法條。
五、如不服本判決，得自收受送達之日起十日內，向本院提起上
    訴。
中    華    民    國    95    年    12    月    13    日
                        刑事第十五庭  法  官  楊台清
上正本證明與原本無異。
如不服本判決，應於判決送達後10日內向本院提出上訴狀（應抄
附繕本）。告訴人或被害人如對於本判決不服者，應具備理由請
求檢察官上訴，其上訴期間之計算係以檢察官收受判決正本之日
                                      書記官  陳麗津
中    華    民    國    95    年    12    月    13    日
附表（應沒收銷燬之物品）：
   1、PENICILLIN G POTASSIUM SALT    500公斤（20桶）
   2、FLORFENICOL                    100公斤（4桶）
   3、CIPROFLOXACIN  HYDROCHLORIDE   50公斤（2桶）
   4、NITROFURAZONE                  100公斤（4桶）
   5、FURAZOLIDONE                   3.000公斤（120桶）
   6、SULFACLOZINE                   100公斤（4桶）
附錄論罪法條：
動物用藥品管理法第33條第1項
製造或輸入動物用偽藥或禁藥者，處 3 年以下有期徒刑，得併科
 1 萬元以下罰金。
動物用藥品管理法第42條
法人之代表人、法人或自然人之代理人、受雇人或其他從業人員
，因執行業務，犯第33條至第38條之罪者，除依各該條規定處罰
其行為人外，對該法人或自然人亦科以各該條之罰金刑。
動物用藥品管理法第43條第1項
依本法查獲之動物用偽藥、禁藥，及其供製造、加工之器材，不
問屬於犯人與否，沒收之；其偽藥、禁藥並予銷燬之。


司法院資訊處製作；財團法人民間司法改革基金會備份。
